lt-LT: Nacionalinis / regioninis įvertinimas: 0; 0+; 0/1; 10; 10–12PG; 11; 12; 12+; 13; 13+; 14; 14+; 15; 15+; 16; 16+; 17; 17+; 18; 18+; 19; 2; 20; 21; 3; 3+; 4; 4+; 5; 6; 6+; 7; 7+; 7–9PG; 8; 8+; 9; 9+; A; ADV16; ATP; Bet kokiam amžiui; B; B15; C; CTC; D; G; I; II; III; L; M; M18; MA 15+; P; PG; R 18+; R13; R15; R16; R18; RC; SU; TE; Z; Kita
es: Calificación nacional/regional: 0; 0+; 0/1; 10; 10–12PG; 11; 12; 12+; 13; 13+; 14; 14+; 15; 15+; 16; 16+; 17; 17+; 18; 18+; 19; 2; 20; 21; 3; 3+; 4; 4+; 5; 6; 6+; 7; 7+; 7–9PG; 8; 8+; 9; 9+; A; ADV16; ATP; Todas las edades; B; B15; C; CTC; D; G; I; II; III; L; m; M18; MA 15+; P; PG; R 18+; R13; R15; R16; R18; RC; SU; TE; Z; Otros
de: Nationale/regionale Einstufung: 0; 0+; 0/1; 10; 10–12 PG; 11; 12; 12+; 13; 13+; 14; 14+; 15; 15+; 16; 16+; 17; 17+; 18; 18+; 19; 2; 20; 21; 3; 3+; 4; 4+; 5; 6; 6+; 7; 7+; 7–9 PG; 8; 8+; 9; 9+; A; ADV16; ATP; Jedes Alter; B; B15; C; CTC; D; G; I; II; III; L; m; M18; MA 15+; P; PG; R 18+; R13; R15; R16; R18; RC; SU; TE; Z; Sonstiges
th: การจัดอันดับระดับชาติ/ภูมิภาค: 0; 0+; 0/1; 10; 10–12PG; 11; 12; 12+; 13; 13+; 14; 14+; 15; 15+; 16; 16+; 17; 17+; 18; 18+; 19; 2; 20; 21; 3; 3+; 4; 4+; 5; 6; 6+; 7; 7+; 7–9PG; 8; 8+; 9; 9+; A; ADV16; ATP; ทุกวัย; B; B15; C; CTC; D; G; I; II; III; L; ม.; M18; MA 15+; P; เรท PG; R 18+; R13; R15; R16; R18; RC; SU; TE; Z; อื่นๆ
bg-BG: Национален/регионален рейтинг: 0; 0+; 0/1; 10; 10-12PG; 11; 12; 12+; 13; 13+; 14; 14+; 15; 15+; 16; 16+; 17; 17+; 18; 18+; 19; 2; 20; 21; 3; 3+; 4; 4+; 5; 6; 6+; 7; 7+; 7-9PG; 8; 8+; 9; 9+; A; ADV16; ATP; Всички възрасти; B; B15; C; CTC; D; G; I; II; III; L; M; M18; MA 15+; P; PG; R 18+; R13; R15; R16; R18; RC; SU; TE; Z; Други
sk-SK: Národné/regionálne hodnotenie: 0; 0+; 0/1; 10; 10 – 12 PG; 11; 12; 12+; 13; 13+; 14; 14+; 15; 15+; 16; 16+; 17; 17+; 18; 18+; 19; 2; 20; 21; 3; 3+; 4; 4+; 5; 6; 6+; 7; 7+; 7-9PG; 8; 8+; 9; 9+; A; ADV16; ATP; Všetky vekové kategórie; B; B15; C; CTC; D; G; I; II; III; L; M; M18; MA 15+; P; PG; R 18+; R13; R15; R16; R18; RC; SU; TE; Z; Iné
da: National/regional bedømmelse: 0; 0+; 0/1; 10; 10–12PG; 11; 12; 12+; 13; 13+; 14; 14+; 15; 15+; 16; 16+; 17; 17+; 18; 18+; 19; 2; 20; 21; 3; 3+; 4; 4+; 5; 6; 6+; 7; 7+; 7–9PG; 8; 8+; 9; 9+; A; ADV16; ATP; Alle aldre; B; B15; C; CTC; D; G; I; II; III; L; m; M18; MA 15+; P; PG; R 18+; R13; R15; R16; R18; RC; SU; TE; Z; Andet
el: Εθνική/Περιφερειακή αξιολόγηση: 0; 0+; 0/1; 10; 10–12PG; 11; 12; 12+; 13; 13+; 14; 14+; 15; 15+; 16; 16+; 17; 17+; 18; 18+; 19; 2; 20; 21; 3; 3+; 4; 4+; 5; 6; 6+; 7; 7+; 7–9PG; 8; 8+; 9; 9+; A; ADV16; ATP; Όλες οι ηλικίες; B; B15; C; CTC; D; G; I; II; III; L; M; M18; MA 15+; P; PG; R 18+; R13; R15; R16; R18; RC; SU; TE; Z; Άλλο
fi: Kansallinen/alueellinen luokitus: 0; 0+; 0/1; 10; 10–12 PG; 11; 12; 12+; 13; 13+; 14; 14+; 15; 15+; 16; 16+; 17; 17+; 18; 18+; 19; 2; 20; 21; 3; 3+; 4; 4+; 5; 6; 6+; 7; 7+; 7–9 PG; 8; 8+; 9; 9+; A; ADV16; ATP; Kaikenikäiset; B; B15; C; CTC; D; G; I; II; III; L; m; M18; MA 15+; P; PG; R 18+; R13; R15; R16; R18; RC; SU; TE; Z; Muu
pt-BR: Classificação Nacional/Regional: 0; 0+; 0/1; 10; 10–12PG; 11; 12; 12+; 13; 13+; 14; 14+; 15; 15+; 16; 16+; 17; 17+; 18; 18+; 19; 2; 20; 21; 3; 3+; 4; 4+; 5; 6; 6+; 7; 7+; 7–9PG; 8; 8+; 9; 9+; A; ADV16; ATP; Todas as idades; B; B15; C; CTC; D; G; I; II; III; L; m; M18; MA 15+; P; PG; R 18+; R13; R15; R16; R18; RC; SU; TE; Z; Outro
en: National/Regional rating: 0; 0+; 0/1; 10; 10–12PG; 11; 12; 12+; 13; 13+; 14; 14+; 15; 15+; 16; 16+; 17; 17+; 18; 18+; 19; 2; 20; 21; 3; 3+; 4; 4+; 5; 6; 6+; 7; 7+; 7–9PG; 8; 8+; 9; 9+; A; ADV16; ATP; All Ages; B; B15; C; CTC; D; G; I; II; III; L; M; M18; MA 15+; P; PG; R 18+; R13; R15; R16; R18; RC; SU; TE; Z; Other
zh-TW: 國家/地區評級: 0; 0+; 0/1; 10; 10–12PG; 11; 12; 12+; 13; 13+; 14; 14+; 15; 15+; 16; 16+; 17; 17+; 18; 18+; 19; 2; 20; 21; 3; 3+; 4; 4+; 5; 6; 6+; 7; 7+; 7–9PG; 8; 8+; 9; 9+; A; ADV16; ATP; 所有年齡段; B; B15; C; CTC; D; G; I; II; III; L; 公尺; M18; MA 15+; P; PG; R 18+; R13; R15; R16; R18; RC; SU; TE; Z; 其他
hu: Országos/regionális minősítés: 0; 0+; 0/1; 10; 10–12PG; 11; 12; 12+; 13; 13+; 14; 14+; 15; 15+; 16; 16+; 17; 17+; 18; 18+; 19; 2; 20; 21; 3; 3+; 4; 4+; 5; 6; 6+; 7; 7+; 7–9PG; 8; 8+; 9; 9+; A; ADV16; ATP; Minden korosztály; B; B15; C; CTC; D; G; I; II; III; L; M; M18; MA 15+; P; PG; R 18+; R13; R15; R16; R18; RC; SU; TE; Z; Egyéb
ru: Национальный/региональный рейтинг: 0; 0+; 0/1; 10; 10–12PG; 11; 12; 12+; 13; 13+; 14; 14+; 15; 15+; 16; 16+; 17; 17+; 18; 18+; 19; 2; 20; 21; 3; 3+; 4; 4+; 5; 6; 6+; 7; 7+; 7–9PG; 8; 8+; 9; 9+; A; ADV16; ATP; Все возрасты; B; B15; C; CTC; D; G; I; II; III; L; M; M18; MA 15+; P; PG; R 18+; R13; R15; R16; R18; RC; SU; TE; Z; Другой
pl: Ocena krajowa/regionalna: 0; 0+; 0/1; 10; 10–12PG; 11; 12; 12+; 13; 13+; 14; 14+; 15; 15+; 16; 16+; 17; 17+; 18; 18+; 19; 2; 20; 21; 3; 3+; 4; 4+; 5; 6; 6+; 7; 7+; 7–9PG; 8; 8+; 9; 9+; A; ADV16; ATP; Wszystkie grupy wiekowe; B; B15; C; CTC; D; G; I; II; III; L; m; M18; MA 15+; P; PG; R 18+; R13; R15; R16; R18; RC; SU; TE; Z; Pozostałe
it: Classificazione nazionale/dell’area geografica: 0; 0+; 0/1; 10; 10–12PG; 11; 12; 12+; 13; 13+; 14; 14+; 15; 15+; 16; 16+; 17; 17+; 18; 18+; 19; 2; 20; 21; 3; 3+; 4; 4+; 5; 6; 6+; 7; 7+; 7–9PG; 8; 8+; 9; 9+; A; ADV16; ATP; Tutte le età; B; B15; C; CTC; D; G; I; II; III; L; M; M18; MA 15+; P; PG; R 18+; R13; R15; R16; R18; RC; SU; TE; Z; Altro
tr: Ulusal/Bölgesel derecelendirme: 0; 0+; 0/1; 10; 10–12PG; 11; 12; 12+; 13; 13+; 14; 14+; 15; 15+; 16; 16+; 17; 17+; 18; 18+; 19; 2; 20; 21; 3; 3+; 4; 4+; 5; 6; 6+; 7; 7+; 7–9PG; 8; 8+; 9; 9+; A; ADV16; ATP; Tüm yaşlar; B; B15; C; CTC; D; G; I; II; III; L; m; M18; MA 15+; P; PG; R 18+; R13; R15; R16; R18; RC; SU; TE; Z; Diğer
cs: Národní/regionální hodnocení: 0; 0+; 0/1; 10; 10–12 PG; 11; 12; 12+; 13; 13+; 14; 14+; 15; 15+; 16; 16+; 17; 17+; 18; 18+; 19; 2; 20; 21; 3; 3+; 4; 4+; 5; 6; 6+; 7; 7+; 7–9PG; 8; 8+; 9; 9+; A; ADV16; ATP; Všechny věkové kategorie; B; B15; C; CTC; D; G; I; II; III; L; m; M18; MA 15+; P; PG; R 18+; R13; R15; R16; R18; RC; SU; TE; Z; Jiné
pt-PT: Classificação nacional/regional: 0; 0+; 0/1; 10; 10–12PG; 11; 12; 12+; 13; 13+; 14; 14+; 15; 15+; 16; 16+; 17; 17+; 18; 18+; 19; 2; 20; 21; 3; 3+; 4; 4+; 5; 6; 6+; 7; 7+; 7–9PG; 8; 8+; 9; 9+; A; ADV16; ATP; Todas as idades; B; B15; C; CTC; D; G; I; II; III; L; m; M18; MA 15+; P; PG; R 18+; R13; R15; R16; R18; RC; SU; TE; Z; Outro
ro-RO: Evaluare națională/regională: 0; 0+; 0/1; 10; 10–12PG; 11; 12; 12+; 13; 13+; 14; 14+; 15; 15+; 16; 16+; 17; 17+; 18; 18+; 19; 2; 20; 21; 3; 3+; 4; 4+; 5; 6; 6+; 7; 7+; 7–9PG; 8; 8+; 9; 9+; A; ADV16; ATP; Toate vârstele; B; B15; C; CTC; D; G; I; II; III; L; M; M18; MA 15+; P; PG; R 18+; R13; R15; R16; R18; RC; SU; TE; Z; Altele
nl: Nationale/regionale beoordeling: 0; 0+; 0/1; 10; 10-12PG; 11; 12; 12+; 13; 13+; 14; 14+; 15; 15+; 16; 16+; 17; 17+; 18; 18+; 19; 2; 20; 21; 3; 3+; 4; 4+; 5; 6; 6+; 7; 7+; 7-9PG; 8; 8+; 9; 9+; A; ADV16; ATP; Alle leeftijden; B; B15; C; CTC; D; G; I; II; III; L; m; M18; MA 15+; P; PG; R 18+; R13; R15; R16; R18; RC; SU; TE; Z; Andere
sl-SI: Nacionalna/regionalna ocena: 0; 0+; 0/1; 10; 10–12PG; 11; 12; 12+; 13; 13+; 14; 14+; 15; 15+; 16; 16+; 17; 17+; 18; 18+; 19; 2; 20; 21; 3; 3+; 4; 4+; 5; 6; 6+; 7; 7+; 7–9PG; 8; 8+; 9; 9+; A; ADV16; ATP; Vse starosti; B; B15; C; CTC; D; G; I; II; III; L; M; M18; MA 15+; P; PG; R 18+; R13; R15; R16; R18; RC; SU; TE; Z; Drugo
sv: Nationell/regional klassning: 0; 0+; 0/1; 10; 10–12PG; 11; 12; 12+; 13; 13+; 14; 14+; 15; 15+; 16; 16+; 17; 17+; 18; 18+; 19; 2; 20; 21; 3; 3+; 4; 4+; 5; 6; 6+; 7; 7+; 7–9PG; 8; 8+; 9; 9+; A; ADV16; ATP; Alla åldrar; B; B15; C; CTC; D; G; I; II; III; L; m; M18; MA 15+; P; PG; R 18+; R13; R15; R16; R18; RC; SU; TE; Z; Annat
hr-HR: Nacionalna/regionalna oznaka: 0; 0+; 0/1; 10; 10 – 12 PG; 11; 12; 12+; 13; 13+; 14; 14+; 15; 15+; 16; 16+; 17; 17+; 18; 18+; 19; 2; 20; 21; 3; 3+; 4; 4+; 5; 6; 6+; 7; 7+; 7 – 9 PG; 8; 8+; 9; 9+; A; ADV16; ATP; Sve dobne skupine; B; B15; C; CTC; D; G; I; II; III; L; M; M18; MA 15+; P; PG; R 18+; R13; R15; R16; R18; RC; SU; TE; Z; Ostalo
ja: 国/地域別のレイティング: 0; 0+; 0/1; 10; 10–12PG; 11; 12; 12+; 13; 13+; 14; 14+; 15; 15+; 16; 16+; 17; 17+; 18; 18+; 19; 2; 20; 21; 3; 3+; 4; 4+; 5; 6; 6+; 7; 7+; 7–9PG; 8; 8+; 9; 9+; A; ADV16 (対象年齢16歳以上); ATP (全年齢対象); 全年齢; B; B15 (対象年齢15歳以上); C; CTC (審査予定); D; G; I; II; III; L; m; M18; MA 15+ (15歳未満の子供には付き添いが必要); P; PG; R 18+; R13; R15; R16; R18; RC (国内での上映・販売禁止); SU (全年齢対象); TE (全年齢対象); Z; その他
fr: Notation nationale/régionale: 0; 0+; 0/1; 10; Classé 10-12 ans; 11; 12; 12+; 13; 13+; 14; 14+; 15; 15+; 16; 16+; 17; 17+; 18; 18+; 19; 2; 20; 21; 3; 3+; 4; 4+; 5; 6; 6+; 7; 7+; Classé 7-9 ans; 8; 8+; 9; 9+; A; ADV16; ATP; Tous âges; B; B15; C; CTC; D; G; I; II; III; L; m; M18; MA 15+; P; PG; R 18+; R13; R15; R16; R18; RC; SU; TE; Z; Autre
zh-CN: 国家/地区评级: 0; 0+; 0/1; 10; 10–12PG; 11; 12; 12+; 13; 13+; 14; 14+; 15; 15+; 16; 16+; 17; 17+; 18; 18+; 19; 2; 20; 21; 3; 3+; 4; 4+; 5; 6; 6+; 7; 7+; 7–9PG; 8; 8+; 9; 9+; A; ADV16; ATP; 所有年龄段; B; B15; C; CTC; D; G; I; II; III; L; m; M18; MA 15+; P; PG; R 18+; R13; R15; R16; R18; RC; SU; TE; Z; 其他
nb: Nasjonal/regional vurdering: 0; 0+; 0/1; 10; 10–12PG; 11; 12; 12+; 13; 13+; 14; 14+; 15; 15+; 16; 16+; 17; 17+; 18; 18+; 19; 2; 20; 21; 3; 3+; 4; 4+; 5; 6; 6+; 7; 7+; 7–9PG; 8; 8+; 9; 9+; A; ADV16; ATP; Alle aldre; B; B15; C; CTC; D; G; I; II; III; L; m; M18; MA 15+; P; PG; R 18+; R13; R15; R16; R18; RC; SU; TE; Z; Annen
vi: Xếp hạng quốc gia/khu vực: 0; 0+; 0/1; 10; 10–12PG; 11; 12; 12+; 13; 13+; 14; 14+; 15; 15+; 16; 16+; 17; 17+; 18; 18+; 19; 2; 20; 21; 3; 3+; 4; 4+; 5; 6; 6+; 7; 7+; 7–9PG; 8; 8+; 9; 9+; A; ADV16; ATP; Mọi lứa tuổi; B; B15; C; CTC; D; G; I; II; III; L; m; M18; MA 15+; P; PG; R 18+; R13; R15; R16; R18; RC; SU; TE; Z; Khác
ko: 국가/지역 등급: 0; 0+; 0/1; 10; 10–12PG; 11; 12; 12+; 13; 13+; 14; 14+; 15; 15+; 16; 16+; 17; 17+; 18; 18+; 19; 2; 20; 21; 3; 3+; 4; 4+; 5; 6; 6+; 7; 7+; 7–9PG; 8; 8+; 9; 9+; A; ADV16; ATP; 전 연령대; B; B15; C; CTC; D; G; I; II; III; L; m; M18; MA 15+; P; PG; R 18+; R13; R15; R16; R18; RC; SU; TE; Z; 기타